臺灣士林地方法院民事判決　　　　　　　　94年度親字第52號
原　　　告　丁○○
被　　　告　丙○○
兼上一　人
法定代理人　甲○○
上　一　人
訴訟代理人　乙○○○
當事人間否認子女事件，經本院於民國94年7 月27日言詞辯論終
結，判決如下：
    主      文
確認被告丙○○非被告甲○○自原告丁○○受胎所生之子。
訴訟費用由被告負擔。
    事實及理由
一、本件原告起訴主張：原告與被告甲○○係夫妻，惟原告於民
    國（下同）89年12月6 日起至93年5 月6 日止，因案入監（
    台東監獄）服刑，未與被告甲○○共同生活，嗣原告服刑期
    滿出獄後，經被告甲○○之母乙○○○告知，始知悉被告甲○○已產下一子即被告丙○○，並因法律規定推定之效果，
    登記為原告之婚生子女。惟原告於入監服刑期間與被告甲○○並未營共同生活，被告丙○○雖經推定為原告之子，惟並
    非被告甲○○自原告受胎懷孕而生。為此，爰依民法第1063
    條之規定，提起本件否認子女之訴等語，並聲明：確認被告
    丙○○非被告甲○○自原告受胎所生之婚生子。
二、本件原告主張其與被告甲○○係夫妻關係，惟被告甲○○於
    原告入監服刑期間（89年12月6 日起至93年5 月6 日止）之
    91年9 月7 日所生之子即被告丙○○並非被告甲○○自原告
    受胎所生之子，原告約於93年6 月8 、9 日始自被告甲○○
    之母乙○○○處知悉等事實，業據提出戶口名簿、
    、被告丙○○出生證明書、臺灣臺東監獄岩灣分監出監證明
    書及柯滄銘婦產科診斷證明書暨血緣鑑定報告書等為證，並
    為被告甲○○所自認（前開診斷證明書記載：「丁○○、丙○○於93年6 月14日接受DNA 血緣關係鑑定，結果顯示兩人
    無父子血緣關係」等語），足認被告丙○○自然血緣關係上
    之父親並非原告，亦即被告丙○○並非被告甲○○自原告受
    胎所生之子。是原告主張之事實，堪信為真實。
三、按受民法第1063條第1 項推定之婚生子女，如夫妻之一方能
    證明妻非自夫受胎者，得於知悉子女出生之日起，1 年內提
    起否認之訴，同條第2 項定有明文。本件被告甲○○於91年
    9 月7 日生下一子即被告丙○○，而原告與被告甲○○係夫
    妻，依民法第1062條第1 項及第1063條第1 項之規定，被告
    丙○○應推定為原告之婚生子；惟被告丙○○確非被告甲○○自原告受胎所生，且原告於服刑出獄後之93年6 月間始知
    悉此事等節已如前述，揆諸上開規定意旨，原告於94年5 月
    10日提起本訴，顯未逾越法定不變期間。從而原告提起本訴
    ，請求確認被告丙○○非被告甲○○自原告受胎所生之子，
    於法並無不合，應予准許。
四、據上論結，本件原告之訴為有理由，依民事訴訟法第385 條
    第1 項前段、第85條第1 項前段、第78條，判決如主文。
中　　華　　民　　國　　94　　年　　8 　　月　　10　　日
                  家事法庭　法  官  謝靜慧
以上正本證明與原本無異。
如對本判決上訴，應於判決送達後20日內向本院提出上訴狀。
中　　華　　民　　國　　94　　年　　8 　　月　　10　　日
                          　書記官  趙薇莉
